臺灣新竹地方法院刑事判決
111年度原交簡字第19號
聲  請  人  臺灣新竹地方檢察署檢察官
被      告  邱丁城



上列被告因公共危險案件，經檢察官聲請以簡易判決處刑（111
年度速偵字第104號），本院判決如下：
    主  文
邱丁城駕駛動力交通工具而有吐氣所含酒精濃度達每公升零點二
五毫克以上情形，累犯，處有期徒刑伍月，如易科罰金，以新臺
幣壹仟元折算壹日。
    事實及理由
一、本件犯罪事實及證據，除證據欄應補充「財團法人工業技術
    研究院呼氣酒精測試器檢定合格證書、新竹市警察局吐氣酒
    精濃度檢測暨拒測法律效果確認單、車輛詳細資料報表」外
    ，餘均引用檢察官聲請簡易判決處刑書之記載（如附件）。
二、論罪科刑
  ㈠按行為後法律有變更者，適用行為時之法律。但行為後之法
    律有利於行為人者，適用最有利於行為人之法律，刑法第2
    條第1項定有明文。查被告行為後，刑法第185條之3規定於1
    11年1月28日修正公布，並於同年月30日生效施行，而修正
    前刑法第185條之3第1項第1款原規定：「駕駛動力交通工具
    而吐氣所含酒精濃度達每公升0.25毫克或血液中酒精濃度達
    0.05％以上者，處2年以下有期徒刑，得併科20萬元以下罰金
    」，修正後刑法第185條之3第1項第1款則將法定刑提高為：
    「處3年以下有期徒刑，得併科30萬元以下罰金」。是比較
    新舊法之結果，應以修正前之規定對被告較為有利，本案自
    應適用被告行為時即修正前刑法第185條之3第1項第1款之規
    定處斷。
  ㈡核被告所為，係犯修正前刑法第185條之3第1項第1款之駕駛
    動力交通工具而吐氣所含酒精濃度達每公升0.25毫克以上之
    罪。被告前因公共危險案件，經本院以107年度原交簡字第5
    9號判決判處有期徒刑4月確定，於108年6月13日易科罰金執
    行完畢等情，有臺灣高等法院被告前案紀錄表在卷可參，其
    受有期徒刑執行完畢，5年內故意再犯本件有期徒刑以上之
    罪，為累犯，又被告所犯本案公共危險罪，與上開執行完畢
    之前案間，其罪質相同，本院依釋字第775號意旨綜合權衡
    後，認應依刑法第47條第1項規定，予以加重其刑。
  ㈢爰以行為人之責任為基礎，審酌被告前已有3次公共危險之前
    科紀錄，然顯見其不知警惕，再次於服用酒類致吐氣所含酒
    精濃度值達每公升0.49毫克之情形下，貿然駕車上路，嚴重
    危及道路交通安全，缺乏尊重其他用路人生命、財產安全之
    觀念，所為實不足取，惟念及其坦承犯行，非無悔意，其態
    度尚稱良好，暨衡諸其素行、智識程度、生活狀況、酒測值
    高低等一切情狀，量處如主文所示之刑，並諭知易科罰金之
    折算標準，以資懲儆。
三、依刑事訴訟法第449條第1項前段、第3項、第454條第2項，
    逕以簡易判決處刑如主文。
四、如不服本判決，得自收受送達之日起20日內向本院提出上訴
    狀，上訴於本院第二審合議庭（須附繕本）。
本案經檢察官蔡宜臻聲請以簡易判決處刑。
中　　華　　民　　國　　111 　年　　3 　　月　　9 　　日
                  新竹簡易庭    法  官  陳麗芬
以上正本證明與原本無異。　　　　　　　　　
中　　華　　民　　國　　111 　年　　3 　　月　　9 　　日
                                書記官  李佳穎
附錄論罪科刑法條：
修正前中華民國刑法第185條之3第1項
駕駛動力交通工具而有下列情形之一者，處2年以下有期徒刑，
得併科20萬元以下罰金：
一、吐氣所含酒精濃度達每公升零點二五毫克或血液中酒精濃度
    達百分之零點零五以上。
二、有前款以外之其他情事足認服用酒類或其他相類之物，致不
    能安全駕駛。
三、服用毒品、麻醉藥品或其他相類之物，致不能安全駕駛。
　　
附件：
臺灣新竹地方檢察署檢察官聲請簡易判決處刑書
                                    111年度速偵字第104號
　　被　　　告　邱丁城　男　40歲（民國00年0月00日生）
　　　　　　　　　　　　住○○市○區○○路000巷00弄0號
　　　　　　　　　　　　國民身分證統一編號：Z000000000號
上列被告因公共危險案件，業經偵查終結，認宜聲請逕以簡易判
決處刑，茲將犯罪事實及證據並所犯法條分敘如下：
　　　　犯罪事實
一、邱丁城前因公共危險案件，經臺灣新竹地方法院判決判處有
    期徒刑4月確定，於民國108年6月13日易科罰金執行完畢。
    詎其猶不知悔改，明知飲酒後將導致其注意能力減低、反應
    能力變慢，在此時如駕車行駛於道路上，隨時有致他人於死
    、傷之危險，於111年1月27日晚間9時許，在位於新竹市北
    區北區6號之餐廳飲酒後，已達不能安全駕駛動力交通工具
    之程度，仍於同日晚間11時許，騎乘車牌號碼000-000號普
    通重型機車行駛於道路，嗣於同日晚間11時10分許，行經新
    竹市北區中山路與北大路交岔路口為警攔查，並於同日晚間
    11時19分許對其施以檢測，測得其吐氣所含酒精濃度達每公
    升0.49毫克而查獲。
二、案經新竹市警察局第二分局報告偵辦。
　　　　證據並所犯法條
一、上揭犯罪事實，業據被告邱丁城於警詢及偵訊時坦承不諱，
    並有酒精測定紀錄表、新竹市警察局舉發違反道路交通管理
    事件通知單影本及員警偵查報告各1份在卷可稽，被告犯嫌
    應堪認定。
二、核被告所為，係犯刑法第185條之3第1項第1款之公共危險罪
    嫌。另被告有事實欄所載之犯罪科刑執行完畢情形，有本署
    刑案資料查註紀錄表在卷可稽，其於受徒刑執行完畢5年以
    內故意再犯有期徒刑以上之罪，為累犯，請依刑法第47條第
    1項規定及釋字第775號解釋意旨裁量加重其刑。
三、依刑事訴訟法第451條第1項聲請逕以簡易判決處刑。　　　
　　此　致
臺灣新竹地方法院
中　　華　　民　　國　 111　　年　　2 　　月　　11　　日
　　　　　　　　　　　　　　　檢　察　官　蔡宜臻
本件正本證明與原本無異
中　　華　　民　　國　 111　　年　　2 　　月　　19　　日
　　　　　　　　　　　　　　　書  記  官  劉乃瑤
附錄本案所犯法條全文
中華民國刑法第185條之3
駕駛動力交通工具而有下列情形之一者，處 3 年以下有期徒刑
，得併科 30 萬元以下罰金：
一、吐氣所含酒精濃度達每公升零點二五毫克或血液中酒精濃度
    達百分之零點零五以上。
二、有前款以外之其他情事足認服用酒類或其他相類之物，致不
    能安全駕駛。
三、服用毒品、麻醉藥品或其他相類之物，致不能安全駕駛。
因而致人於死者，處 3 年以上 10 年以下有期徒刑，得併科 2
百萬元以下罰金；致重傷者，處 1 年以上 7 年以下有期徒刑，
得併科 1 百萬元以下罰金。